最高法院刑事判決　　　　　　　　　　　　　　　九十三年度台上字第五二九九號
　　上　訴　人　甲○○
　　　　　　　　　　　　（另案在台灣高雄女子監獄執行中）
右上訴人因違反毒品危害防制條例案件，不服台灣高等法院高雄分院中華民國九十三
年八月四日第二審判決（九十三年度上訴字第四三五號，起訴案號：台灣高雄地方法
院檢察署九十二年度偵字第一一０四八號），提起上訴，本院判決如左：
    主  文
上訴駁回。
    理  由
按刑事訴訟法第三百七十七條規定：上訴於第三審法院，非以判決違背法令為理由，
不得為之。是提起第三審上訴，應以原判決違背法令為理由，係屬法定要件。且必須
依據卷內資料為具體之指摘，並足據以辨認原判決已具備違背法令之形式，始屬相當
。本件原判決依憑證人謝宜蒼於警詢及偵查中之證述，且經勘驗證人謝宜蒼之警詢錄
音帶屬實。再證人謝宜蒼因所在不明，經原審傳喚及拘提未到，有高雄縣警察局仁武
分局鳥松分駐所簡復表附送達證書、留置送達照片及拘票、報告書在卷足憑，證人謝
宜蒼於警詢及偵查中之證言即有證據能力。又參以證人謝宜蒼於偵查中證稱其係經由
上訴人甲○○陳姓同居人告知，而知悉上訴人有販賣毒品等語，核與上訴人供稱其同
居人為陳峰鵬一節相符。另證人謝宜蒼為警查獲時，當場遭扣得第二級毒品安非他命
一包（驗前毛重０．三公克）及新台幣︵下同︶五百元，此有扣押筆錄及扣押物品目
錄表可按，而扣案第二級毒品安非他命成分亦經鑑定無訛，有高雄市立凱旋醫院九十
三年二月十二日高市凱醫驗字第一六００號濫用藥物成品檢驗報告附卷可稽。此外，
復有上訴人所有0000000000號行動電話一具扣案可資佐證等證據資料，認
定上訴人有如原判決事實欄所載販賣第二級毒品︵累犯︶犯行，因而撤銷第一審之判
決，改判論處上訴人有期徒刑三年十月，已於理由內詳細敘述其所憑之證據及認定之
理由，並說明上訴人所辯渠係與謝宜蒼相約一同購買毒品，並未販賣毒品予謝宜蒼云
云，不足採信。又上訴人僅販賣第二級毒品安非他命予謝宜蒼一次，數量僅驗前毛重
０．三公克，價格為五百元，數量甚微，與一般大盤毒梟之惡性尚有不同，且上訴人
甫交付第二級毒品安非他命予謝宜蒼，未及取款，即當場為警查獲，尚未獲得不當利
益等情狀，若科以最輕法定本刑有期徒刑七年，客觀上顯可憫恕，而嫌過重，依刑法
第五十九條之規定酌減其刑。已依據卷內資料詳予指駁、說明，從形式上觀察，原判
決並無違背法令情形存在。次按刑事訴訟法第三百七十九條第十款所稱應調查之證據
，係指與待證事實有重要關係，在客觀上認為應行調查者而言。如在客觀上非認定事
實及適用法律之證據，即無調查之必要，自得不予調查。原判決已就證人謝宜蒼於警
詢及偵查中所證核與事實相符，自得採為不利於上訴人之證據。而上訴人於原審雖聲
請與證人謝宜蒼交互詰問，因該證人所在不明，經原審傳拘未到，無從進行。惟原判
決係綜合全部卷證而為判斷，並非僅憑證人謝宜蒼一人之證言，證人謝宜蒼縱使到庭
仍不足以動搖原判決所為之論斷，原審未予調查，自不能指為違法。上訴意旨執此指
摘原審調查未盡，殊非合法之上訴理由。再查上訴人於原審並未請求傳訊證人劉惠璟
及調取證人謝宜蒼之通聯紀錄，且於審判期日調查證據完畢開始辯論前，審判長問上
訴人尚有何證據聲請調查，上訴人亦答﹁無﹂。而本院為法律審，上訴人在本院始又
為此爭執。自非依據卷內資料執為指摘之合法上訴理由。依前揭說明，其上訴違背法
律上之程式，應予駁回。
據上論結，應依刑事訴訟法第三百九十五條前段，判決如主文。
中　　　華　　　民　　　國　　九十三　　年　　　十　　　月　　 十四 　　日
                              最高法院刑事第二庭
                                  審判長法官  陳　錫　奎
                                        法官  洪　清　江
                                        法官  李　伯　道
                                        法官  邵　燕　玲
                                        法官  洪　佳　濱
      右正本證明與原本無異
                                              書  記  官
中　　　華　　　民　　　國　　九十三　　年　　　十　　　月　　 二十 　　日
                                                                       Ｒ
